臺灣宜蘭地方法院刑事判決　　　　　　　100年度易字第113號
公　訴　人　臺灣宜蘭地方法院檢察署檢察官
被　　　告　林樹根
上列被告因竊盜等案件，經檢察官提起公訴（100年度偵字第23
4號），經本院裁定進行簡式審判程序，爰不經通常審判程序判
決如下：
    主  文
林樹根犯侵入住宅罪，累犯，處有期徒刑月，如易科罰金，以
新台幣壹仟元折算壹日；又犯竊盜未遂罪，累犯，處有期徒刑陸
月，如易科罰金，以新台幣壹仟元折算壹日。應執行有期徒刑捌
月，如易科罰金，以新台幣壹仟元折算壹日。
    事  實
一、林樹根前因竊盜案件，經臺灣基隆地方法院於民國92年7月
    21日以92年度訴緝字第10號刑事判決判處有期徒刑4年確定
    ，於95年6月20日假釋出監，嗣經撤銷假釋，於96年7月22日
    執行完畢出監；再因竊盜案件，經本院於95年11月13日以95
    年度易字第344號刑事判決判處有期徒刑4月確定，嗣經臺灣
    基隆地方法院以96年度聲減字第592號裁定減刑為有期徒刑2
    月；又因竊盜案件，經臺灣基隆地方法院於96年3月9日以96
    年度基簡字第155號刑事判決判處有期徒刑4月、3月確定；
    又因竊盜案件，經臺灣基隆地方法院於96年5月28日以96年
    度易字第208號刑事判決判處有期徒刑7月確定，並與前開96
    年度基簡字第155號案件有期徒刑4月、3月，經臺灣基隆地
    方法院以96年度聲減字第592號裁定減刑後定應執行刑有期
    徒刑6月，再與前開有期徒刑2月接續執行後，於97年2月12
    日執行完畢出監；又因竊盜案件，經臺灣桃園地方法院於97
    年12月8日以97年度桃簡字第3178號刑事判決判處有期徒刑6
    月確定；又因竊盜案件，經本院於98年1月5日以97年度易字
    第524號刑事判決判處有期徒刑6月、5月確定；又因竊盜案
    件，經本院於98年1月5日以97年度易字第527號刑事判決判
    處有期徒刑7月確定；又因竊盜案件，經臺灣桃園地方法院
    於98年2月2日以97年度審易字第969號刑事判決判處有期徒
    刑5月，並與前開有期徒刑6月、6月、5月、7月，經臺灣桃
    園地方法院以98年度聲字第583號裁定定應執行刑有期徒刑2
    年2月，於99年10月25日執行完畢出監。
二、詎林樹根猶不知悔改，竟意圖為自己不法之所有，於100年1
    月5日下午1時50分許，無故侵入宜蘭縣冬山鄉○○路25號劉
    肇榮住處內。再經由住處內樓梯至2樓房間內搜尋財物之際
    ，適為劉肇榮發覺而未竊得財物，並經劉肇榮逮捕後報警處
    理。
三、案經宜蘭縣政府警察局羅東分局報請臺灣宜蘭地方法院檢察
    署檢察官偵查起訴。
    理  由
一、訊據被告林樹根於警、偵訊及本院審理中，對於上開侵入住
    宅及竊盜犯行均坦承不諱。並據被害人劉肇榮於警訊中證述
    在卷，及現場照片5幀在卷可參。綜上所述，本件事證明確
    ，被告犯行堪以認定，應依法論科。
二、被告行為後，刑法第321條第1項第1款於100年1月26日修正
    公布，於同年月28日施行，修正前刑法第321條第1項第1款
    規定：「犯竊盜罪而有左列情形之一者，處六月以上、五年
    以下有期徒刑：一、於夜間侵入住宅或有人居住之建築物、
    船艦或隱匿其內而犯之者」，修正後則規定：「犯竊盜罪而
    有下列情形之一者，處六月以上、五年以下有期徒刑，得併
    科新臺幣十萬元以下罰金：一、侵入住宅或有人居住之建築
    物、船艦或隱匿其內而犯之者。」，修正後規定將原應適用
    同法第320條第1項普通竊盜罪之日間侵入住宅竊盜犯行亦納
    入處罰，同時提高法定刑刑度，新舊法比較之結果，修正前
    之規定有利於行為人，依刑法第2條第1項前段規定適用修正
    前規定處斷。核被告所為，係犯刑法第306條第1項侵入住宅
    罪、刑法第320條第3項、第1項竊盜未遂罪。被告已著手竊
    盜行為之實行，而未致竊得財物之結果，為未遂犯，依刑法
    第25條第2項減輕其刑。被告所犯上開2罪，犯意各別，行為
    互殊，應予分論併罰。查被告前因竊盜案件，經臺灣基隆地
    方法院以92年度訴緝字第10號刑事判決判處有期徒刑4年確
    定，於95年6月20日假釋出監，嗣經撤銷假釋，於96年7月22
    日執行完畢出監。再因竊盜案件，經本院以95年度易字第
    344號刑事判決判處有期徒刑4月確定，嗣經臺灣基隆地方法
    院以96年度聲減字第592號裁定減刑為有期徒刑2月，又因竊
    盜案件，經臺灣基隆地方法院以96年度基簡字第155號刑事
    判決判處有期徒刑4月、3月確定，又因竊盜案件，經臺灣基
    隆地方法院以96年度易字第208號刑事判決判處有期徒刑7月
    確定，並與前開96年度基簡字第155號案件有期徒刑4月、3
    月，經臺灣基隆地方法院以96年度聲減字第592號裁定減刑
    後定應執行刑有期徒刑6月，再與前開有期徒刑2月接續執行
    後，於97年2月12日執行完畢出監。又因竊盜案件，經臺灣
    桃園地方法院以97年度桃簡字第3178號刑事判決判處有期徒
    刑6月確定，又因竊盜案件，經本院以97年度易字第524號刑
    事判決判處有期徒刑6月、5月確定，又因竊盜案件，經本院
    以97年度易字第527號刑事判決判處有期徒刑7月確定，又因
    竊盜案件，經臺灣桃園地方法院以97年度審易字第969號刑
    事判決判處有期徒刑5月，並與前開有期徒刑6月、6月、5月
    、7月，經臺灣桃園地方法院以98年度聲字第583號裁定定應
    執行刑有期徒刑2年2月，於99年10月25日執行完畢出監，有
    卷附臺灣高等法院被告前案紀錄表可按，其受有期徒刑之執
    行完畢，5年內再犯法定刑有期徒刑以上之上開2罪，為累犯
    ，均依法加重其刑，被告前開竊盜犯行同時有加重減輕事由
    ，依刑法第71條第1項規定先加後減之。爰審酌被告不思正
    途獲取報酬，竟為竊取他人財物而侵入他人住宅，雖於犯後
    坦承犯行，依其犯罪之動機、目的、手段、犯罪所生之損害
    ，及犯罪後之態度等一切情狀，就其所犯上開2罪分別量處
    如主文所示之刑，並定其應執行刑，及諭知易科罰金之折算
    標準，以示懲儆。
據上論斷，應依刑事訴訟法第273條之1第1項、第299條第1項前
段、刑法第2條第1項前段、第306條第1項、第320條第3項、第1
項，第25條、第47條第1項、第41條第1項前段、第8項、第51條
第5款，刑法施行法第1條之1第1項、第2項前段，判決如主文。
本案經檢察官王清白到庭執行職務
中    華    民    國   100    年    3     月    24    日
                  刑事第四庭  法  官  辜漢忠
以上正本證明與原本無異。
如不服本判決應於收受本判決後10日內向本院提出上訴書狀，並
應敘述具體理由。若未敘述理由者，應於上訴期間屆滿後20日內
向本院補提理由書狀(均須按他造當事人之人數附繕本)。
                              書記官  林詩綺
中    華    民    國   100    年    3     月    24    日
附錄本案論罪科刑法條：
刑法第306條第1項
無故侵入他人住宅、建築物或附連圍繞之土地或船艦者，處1 年
以下有期徒刑、拘役或3百元以下罰金。
中華民國刑法第320條
意圖為自己或第三人不法之所有，而竊取他人之動產者，為竊盜
罪，處5年以下有期徒刑、拘役或5百元以下罰金。
意圖為自己或第三人不法之利益，而竊佔他人之不動產者，依前
項之規定處斷。
前二項之未遂犯罰之。